# 关于售后回租业务

提问人：戴套八折 时间：2015-6-11 14:23:48
租赁基本情况
1 、标的物： 旧设备；
2 、承做金额： 5,000,000 元；
3 、履约保证金： 1,000,000 元（承做金额 20%）拨款前汇入，可抵消最后 5 个月的租金；
4 、具体流程为：
a.双方签订相关合同，承租方开立标的物发票或收据予出租方，并支付拨款前先付 1 期费用、税差和设备保险；
b.出租方开立予承租方， 并一次性开立全部租金的增值税发票予承租方;
c.承租方通过支票按期支付租金）
5 、承做期间： 24 个月（ 拨款前先付 1 期+23 期租金）
6 、暂不拨付: 租赁公司留承做金额的10%即 50 万暂不拨付，待标的物在工商部门完成抵押登记后在予拨付；
7 、保险费： 标的物投保(含机损险)，由贵公司直接支付予保险公司（年利率 0.18%），金额为 36086 元；
8 、租金支付方案： 第 01-12 期 每期 RMB 288,000 元(拨款前先付 1 期)，第 13-24 期 每期 RMB 200,000 元，总支 付 5,856,000 元 （含拨款前先付 1 期，不含税差）；
9 、税金/税差：拨付前一次性付清后 23 期租金的增值税[5,568,000 - 5,000,000 ]* 17 % = 96,560 元；
10 、首次拨付金额： 5,000,000-暂不拨付500,000-首付租金288,000-税金96,560=4,115,440 11 、有优先购买权，优先购买价格为 0 元。
支付日租金税金（增值税）应付保证金一次性保险费用名义货价起租日2015-1-30288,000.0096,560.001,000,000.0036,086.00-12015-2-28288,000.00
22015-3-30288,000.00
32015-4-30288,000.00
42015-5-30288,000.00
52015-6-30288,000.00
62015-7-30288,000.00
72015-8-30288,000.00
82015-9-30288,000.00
92015-10-30288,000.00
102015-11-30288,000.00
112015-12-30288,000.00
122016-1-30200,000.00
132016-2-29200,000.00
142016-3-30200,000.00
152016-4-30200,000.00
162016-5-30200,000.00
172016-6-30200,000.00
182016-7-30200,000.00
192016-8-30200,000.00
202016-9-30200,000.00
212016-10-30200,000.00
222016-11-30200,000.00
232016-12-30200,000.00
合计
5,856,000.00
1,000,000.00
-
每期的现金流量
序号原金额调整后金额　-4,115,440.001,000,000.00-3,115,440.001288,000.00-500,000.00-212,000.002288,000.00 288,000.003288,000.00
288,000.004288,000.00
288,000.005288,000.00
288,000.006288,000.00
288,000.007288,000.00
288,000.008288,000.00
288,000.009288,000.00
288,000.0010288,000.00
288,000.0011288,000.00
288,000.0012200,000.00
200,000.0013200,000.00
200,000.0014200,000.00
200,000.0015200,000.00
200,000.0016200,000.00
200,000.0017200,000.00
200,000.0018200,000.00
200,000.0019200,000.00-200,000.00-20200,000.00-200,000.00-21200,000.00-200,000.00-22200,000.00-200,000.00-23200,000.00-200,000.00-
请教 1 、这个怎么确认最低付款额及其现值； 2 、租金和保证金的折现率、未确认融资费用及摊销；
3 、税金怎么处理。

回答人：chenyiwei
可以给个案例参考一下，里面包含了保证金、手续费、营改增影响等因素，应该是比较完整的。
租赁-售后回租业务会计处理.docx
(81.14 KB, 下载次数: 691)
2015-6-11 19:09 上传

提问人：戴套八折 时间：2015-06-12 15:20:21
陈版：案例中 12000000 元的保证金 折现后产生未实现融资收益4564633.98元，那么在做分录的时候 贷记未实现融资收益，借方科目放哪儿比较合适呢？还有案例中项目组认定的入账过程中为什么做了 2 次借记长期应收款——保证金 12000000 元呢？

回答人：chenyiwei
确认长期应收款的分录应当与确认长期应付款和租赁资产的分录相结合，汇总为一笔分录，对应的净现金流为一笔。由于两者折现率相同（IRR是作为一个整体计算的），所以作为一个整体编制分录就可以做平。